【裁判字號】    98,易,331
【裁判日期】    990531
【裁判案由】    違反商標法
【裁判全文】
臺灣基隆地方法院刑事判決               98年度易字第331號
公  訴  人  臺灣基隆地方法院檢察署檢察官
被      告  乙○○
選任辯護人  侯傑中律師
上列被告因違反商標法案件，經檢察官提起公訴（97年度偵字第
4609號），本院判決如下︰
    主  文
乙○○犯商標法第82條之罪，處有期徒刑肆月，如易科罰金，以
新臺幣壹仟元折算壹日。扣案仿冒「ENERGIE 」商標之女用背心
肆佰伍拾貳件均沒收。
其餘被訴部分無罪。
    事  實
一、乙○○明知如附表所示之「ENERGIE 」商標，業經盧森堡商
    國際星球公司向我國經濟部智慧財產局申請註冊，現仍在商
    標專用期間內，未得商標專用權人之同意，不得於同一或類
    似商品使用相同或近似之商標，竟意圖販賣，於97年5 月24
    日，委由不知情之朕福臨報關行負責人蕭泰裕，以翔登紡織
    有限公司（下稱翔登公司，登記負責人為蕭泰裕之子蕭志豪
    ）之名義，自越南以海運輸入仿冒「ENERGIE 」商標之女用
    背心452 件來臺，並於同月27日，委託不知情之朕福臨報關
    行，以編號AW/97/2159/0059 號進口報單，向財政部基隆關
    稅局投單報關。嗣經關員查驗來貨，並將上開貨品扣存送交
    鑑定，結果認係仿冒商品，而查獲上情，並扣得仿冒「ENER
    GIE」商標之女用背心452件。
二、案經法務部調查局航業海員調查處移送臺灣基隆地方法院檢
    察署檢察官偵查終結提起公訴。
    理  由
壹、證據能力部分：
一、按被告以外之人於審判外之言詞或書面陳述，除法律有規定
    者外，不得作為證據；被告以外之人於偵查中向檢察官所為
    之陳述，除顯有不可信之情況者外，得為證據；被告以外之
    人於檢察事務官、司法警察官或司法警察調查中所為之陳述
    ，與審判中不符時，其先前之陳述具有較可信之特別情況，
    且為證明犯罪事實存否所必要者，得為證據；被告以外之人
    於審判外之陳述，雖不符前四條之規定，而經當事人於審判
    程序同意作為證據，法院審酌該言詞陳述或書面陳述作成時
    之情況，認為適當者，亦得為證據。當事人、代理人或辯護
    人於法院調查證據時，知有第159條第1項不得為證據之情形
    ，而未於言詞辯論終結前聲明異議者，視為有前項之同意。
    刑事訴訟法第159條第1項、第159條之1第2 項、第159條之2
    、第159條之5分別定有明文。
二、經查，證人蕭泰裕、蕭志豪、證人即海關驗貨關員簡進國、
    吳懷志等人於偵查中向檢察官所為之陳述，均經依法具結，
    擔保渠等證言之真實性，此外，本案復未見檢察官在偵查中
    有何違法取供情事，是上開陳述內容之任意性與信用性，自
    已足供擔保，應認上開陳述「非顯不可信」，依刑事訴訟法
    第159條之1第2 項規定，自應例外賦予其證據適格之地位，
    而認其具有證據能力。至證人蕭泰裕、蕭志豪於警詢中之證
    言，均屬審判外之言詞或書面陳述，性質上雖屬傳聞證據，
    惟經本院審理時予以提示並告以要旨，公訴人及被告、辯護
    人均未於言詞辯論終結前聲明異議，依刑事訴訟法第159 條
    之5規定，自應例外賦予其證據適格之地位，而認其具有證
    據能力。
三、AW/97/2159/0059 號進口報單暨所附商業發票及裝箱單、貨
    櫃動態表、原產地證明、報關委託書、基隆關稅局扣押貨物
    收據及搜索筆錄、經濟部智慧財產局商標資料檢索服務資料
    、「ENERGIE 」商標註冊證、臺灣基隆地方法院檢察署檢察
    官97年度偵字第2093號不起訴處分書等證據，檢察官、被告
    及辯護人於審判中均同意作為證據，且查無顯不可信之情況
    ，合於刑事訴訟法第159條之4之規定，依法均得為證據。扣
    案之仿冒「ENERGIE」商標女用背心452件，係執法關員依法
    查扣之物，自得為證據。
四、本院為送交商標權人之原廠鑑定，而為之勘驗、扣押，及囑
    託鑑定所得之結果（公函），均為法院依審理之進度依職權
    所為之證據調查，自得為本案之證據。
五、檢察官所舉之理律法律事務所97年4月21日、97年6月4 日、
    97年6月9日函影本及所附之商標鑑定報告、譯文，均屬審判
    外之書面陳述，屬傳聞證據，且於本案準備程序中即經辯護
    人質疑其證據能力，並無默示同意可言，該等證據依法無證
    據能力，不能一本案中使用。
貳、有罪部分：
一、訊據被告乙○○對於借用翔登公司名義，於97年5 月24日以
    海運方式，自越南輸入有「ENERGIE」商標之女用背心452件
    來臺以供販賣之事實，坦承不諱，然矢口否認有意圖販賣而
    輸入仿冒他人商標商品之犯行，略以：「我自越南各地成衣
    工廠採購庫存瑕疵品，所以屬真品之平行輸入，且我從事成
    衣業多年，特別注重商標問題，故於向越南工廠採購有商標
    之瑕疵成衣時，有特別交代當地工人，要剪去商標，所以各
    該瑕疵成衣是真品之剪標品，但因購買、進口件數過多，無
    法一一檢視，所以才會有部分未剪去商標。我不知扣案之女
    用背心係仿冒他人已註冊之商標圖案之商品。」等語置辯。
    惟查：
  (一)被告係向翔登公司借牌，以海運貨櫃之方式，自越南進口上
    開仿冒「ENERGIE」商標之女用背心452件來臺等情，業據證
    人蕭泰裕、蕭志豪於警詢中及偵查中、證人即驗貨關員吳懷
    志於偵查中證述屬實，並有AW/97/2159/0059 號進口報單暨
    所附商業發票及裝箱單、貨櫃動態表、原產地證明、報關委
    託書、基隆關稅局扣押貨物收據及搜索筆錄、經濟部智慧財
    產局商標資料檢索服務資料、「ENERGIE 」商標註冊證、駐
    歐盟兼駐比利時代表處98年10月29日比利字第0980000281號
    函等書證附卷可稽，且有仿冒「ENERGIE 」商標之女用背心
    452 件扣案可佐。足認被告意圖販賣而輸入來台之女用背心
    452件確係仿冒商標商品無訛。
  (二)附表所示「ENERGIE 」商標名稱及圖樣，自取得我國主管機
    關經濟部智慧財產局核准而辦理註冊登記迄今，迭經廣泛行
    銷於國內相關市場，而已為社會消費大眾之所共知。是自客
    觀以言，被告辯稱不知該商標云云，實難採信。
  (三)被告雖辯稱不知來貨係仿冒商標之商品云云。然查，依據常
    理，欲進口販賣成衣者，對於所欲進口成衣之品質、數量、
    成本、款式、有無商標等事項，均會事先充分瞭解，才決定
    進口，以免進口之成衣不符本地市場需求，徒增庫存損失。
    被告於法務部調查局航業海員調查處調查員詢問時，自承於
    77、78年間開始從事庫存成衣進口銷售業務迄今，顯然被告
    係經營成衣買賣之資深業者，對於扣案商品之進貨管道、市
    場售價，自然極為敏感，其判斷能力猶高於一般社會大眾，
    豈有在不明瞭所進口成衣有無他人註冊商標存在之情況下，
    即貿然輸入。甚者，被告從事進口成衣業務多年，應深知商
    標之重要性，且被告曾因違反商標法案件，經臺灣基隆地方
    法院檢察署檢察官為不起訴處分確定，此有該署97年度偵字
    第2093號不起訴處分書在卷可佐。該次，被告係於95年6 月
    間，自越南採購仿冒「LEVIS」商標圖樣之牛仔褲570件，經
    由海運來台，並借用「船亞企業有限公司」名義進口，為警
    查獲移送偵辦，是被告已有至越南採購仿冒他人商標成衣，
    且夾帶進口之經驗，而被告當時辯稱，因為在越南成衣工廠
    挑選大量成衣，採購數量很多，無法逐一檢視確定來貨，檢
    察官即以被告該次進口成衣9788件，數量頗鉅，而僅570 件
    為仿冒商標成衣，認定被告應非「明知」，而予以不起訴處
    分。被告依此經驗，對於其自越南進口成衣，要注意有無侵
    害他人商標權之情事，顯有認知無疑。
  (四)扣案仿冒「ENERGIE」商標之女用背心452件，經本院採樣送
    請原廠鑑定結果，該盧森堡商國際星球公司表示，該公司品
    牌「ENERGIE」之產品係為男裝系列，本案證物energie產品
    卻為女用背心，且品牌標示圖形亦與該公司產品有所不同，
    就外觀判定該證物並非該公司產品等語，此有駐歐盟兼駐比
    利時代表處98年10月29日比利字第0980000281號函附卷可稽
    。被告及辯護人乃依據國際星球公司所稱，該公司產品僅有
    男裝，本案被告輸入係女用背心，且其上所用商標標識圖形
    為energie ，與該公司產品不同，故主張既與該公司所用圖
    示不同，且本案是用於女裝，ENERGIE 公司僅製作男裝，不
    會致使消費者混淆誤認，因認被告無違反商標法犯行云云。
    然查，「ENERGIE 」商標權人盧森堡商國際星球公司，有將
    「ENERGIE 」之字樣，註冊使用於第25類「燕尾服，褲子，
    半長外套，斗篷，牛仔褲，寬鬆上衣，套頭衣，羊毛衣，運
    動衫，馬球衫，套裝，裙子，大衣，夾克，花運動衫，短褲
    ，毛衣，襯衫，Ｔ恤，襪子，鞋，靴，綁鞋帶的靴，半統靴
    ，拖鞋，涼鞋」等衣著類商品，此有經濟部智慧財產局商標
    註冊證1紙在卷可參，是只要未經商標權人國際星球公司同
    意，使用其註冊商標而製造衣服，無論男裝、女裝，上衣或
    褲子，均屬衣著類商品，均為仿冒商標，自不以所製造之商
    品，有男、女裝之別，或長、短褲之分，即可擅自使用他人
    之註冊商標。且扣案之女用背心，於衣服標籤上，明顯標明
    「energie」字樣，此有本院勘驗筆錄及照片在卷可稽，與
    國際星球公司註冊之商標名稱「ENERGIE」完全相同，僅為
    字體與英文大、小寫有所區別，然英文名稱完全一致，足以
    使人誤認盧森堡商國際星球公司，亦開始生產製造女用背心
    銷售我國。此猶如耐克公司以「NIKE」名稱為註冊商標，登
    記使用於籃球鞋、登山鞋等鞋類製品，如有他人未經耐克公
    司同意，於亦屬鞋類商品之「馬靴」上，使用小寫之「nike
    」商標名稱，主張英文大、小寫不同，鞋子種類不同，故未
    侵害耐克公司商標權同樣無稽。再以「黑松」之商標為例，
    如黑松公司以「黑松」名稱之標楷體字體為註冊商標，他人
    如未經商標權人黑松公司同意，於飲料類商品使用「黑松」
    字樣之「細明體」，甚或「黑松」之「篆書」、「草書」字
    體，自不能以雖均屬「黑松」名稱，然字體、字形不同，故
    未侵害他人商標權同理。是證被告所辯之詞，自屬無稽。
  (五)綜上，被告所辯不知是仿冒註冊商標之商品云云，無非事後
    卸責之詞，不足採信。被告有未得「ENERGIE 」商標權人盧
    森堡商國際星球公司之同意，於類似之衣著類商品，使用「
    energie 」之近似於商標權人註冊商標，有致相關消費者混
    淆誤認之虞之犯行洵堪認定，自應依法論科。
二、核被告所為，係犯商標法第82條之明知為「未得商標權人同
    意於類似商品使用近似於商標權人註冊商標有致相關消費者
    混淆誤認之虞」之商品意圖販賣而輸入罪。被告係利用不知
    情之朕福臨報關行負責人蕭泰裕以翔登公司名義輸入仿冒商
    品，應論以間接正犯。審酌被告意圖販賣而輸入仿冒商標商
    品之行為，已影響商標權人之權益，及本案仿冒商標商品之
    數量，並斟酌被告之品行、犯罪動機、目的、手段、生活狀
    況、智識程度、犯罪所得之利益及所生之損害與犯後態度等
    一切情狀，量處如主文所示之刑，並諭知易科罰金之折算標
    準，以示懲儆。扣案仿冒「ENERGIE」商標之女用背心452件
    ，係被告犯商標法第82條之罪所輸入之商品，依商標法第83
    條之規定，不論屬於犯人與否，均應宣告沒收之。
、不另為無罪諭知部分：
一、公訴意旨另以：被告明知「UNION BAY」、「GAP」等商標，
    分別經美商西雅圖太平洋工業公司、美商吉普公司向我國經
    濟部智慧財產局申請註冊，現均在商標專用期間內，未得商
    標專用權人之同意，不得於同一或類似商品使用相同或近似
    之商標，竟意圖販賣，於97年5 月24日，以翔登公司之名義
    ，以海運輸入仿冒「UNION BAY 」商標之短褲1094件（起訴
    書誤載為1462件）、仿冒「GAP 」商標之成衣2033件來臺，
    並於同月27日委託不知情之朕福臨報關行以編號AW/97/2159
    /0059 號進口報單，向基隆關稅局投單報關。嗣經關員查驗
    來貨，而查獲上情。因認被告此部分亦涉有商標法第82條之
    罪嫌云云。
二、公訴人認被告此部分亦涉犯商標法第82條罪嫌，係以下列證
    據為憑：1.編號AW/972159/0059號進口報單及所附之裝箱單
    、發票、貨櫃動態表、原產地證明。2.證人蕭泰裕、蕭志豪
    之證言。3.證人即驗貨關員吳懷志之證言。4.經濟部智慧財
    產局商標資料檢索服務資料。5.理律法律事務所函及鑑定意
    見書。6.扣案之「UNION BAY」商標短褲1094件、「GAP」商
    標成衣2033件。
三、此部分被告之辯解略以：「我的工作就是買成衣庫存瑕疵品
    ，我去越南買回來裝箱，我知道商標的問題，我有請越南一
    定要幫我處理商標的問題，我做很多年，我有要求他們商標
    做處理。我不是很清楚牌子有沒有登記，我的做法是盡量叫
    越南那邊的人，把商標劃掉或剪掉，不管他們有沒有確實剪
    標，運送到我手裡，我就叫這裡的人再檢查，我盡量要求他
    們把商標做處理，避免涉及到商標方面的問題。我所採購的
    成衣均經越南官方核發產證，若越南供應商未接受訂單、無
    進口布料、沒有出口成品，因事涉出口退稅問題，越南政府
    就不會核發產證。我所採購之庫存品係真品，我是平行輸入
    真品。」等語置辯。經查：
  (一)審視檢察官所舉出之證據，可知檢察官所以認定被告所輸入
    之「UNION BAY」商標短褲1094件、「GAP」商標成衣2033件
    係仿冒品之主要根據，即為理律法律事務所函及鑑定意見書
    。對此，被告提出強烈質疑，除認為該等書證根本無證據能
    力外，並認為該鑑定內容有誤，要求本院將查扣之「 UNION
    BAY」商標短褲、「GAP」商標成衣，分別採樣送往原廠即美
    國西雅圖太平洋工業公司（ Seattle  PacificIndustries,
    Inc）、美國舊金山吉普公司（Gap Inc. ）重為鑑定，以還
    被告清白。
  (二)本院因此於98年7 月22日，在檢察官、被告與辯護人均在場
    之情形下，當場將向財政部基隆關稅局調得之扣案衣褲，開
    封勘驗隨機取樣，計取樣「 UNION BAY 」商標短褲1件、「
    GAP」商標成衣4件，分別供送美國西雅圖太平洋工業公司（
     Seattle  PacificIndustries,Inc ）、美國舊金山吉普公
    司（Gap Inc.）鑑定之用，此等事實，有本院98年7 月22日
    勘驗筆錄附卷可稽。嗣本院即將上開衣褲呈請臺灣高等法院
    ，委託外交部透過駐西雅圖辦事處、駐舊金山辦事處，送往
    上開兩公司鑑定是否為真品等情，亦有本院98年8 月20日基
    院慧刑崇98易331字第13344號函、臺灣高等法院98年8 月27
    日院通文實字第0980005576號函在卷可佐。
  (三)上開「UNION  BAY」商標之短褲，經美國西雅圖太平洋工業
    公司（Seattle Pacific Industries, Inc ）鑑定結果為「
    真品」，有駐西雅圖辦事處98年9月22日西雅字第098279 號
    函暨所附之太平洋工業公司鑑定書存卷可參。而上開「 GAP
    」商標成衣，經美國舊金山吉普公司（Gap Inc.）鑑定結果
    ，為「確認該POLO衫為該公司授權廠商所製造，惟可能係該
    廠商額外生產，並違背與該公司之協定而逕行販售者」乙節
    ，亦有駐舊金山辦事處98年11月24日舊金字第0980008590號
    函暨所附之吉普公司鑑定書等書證附卷可稽。
  (四)查本院送鑑定之「UNION  BAY」商標短褲1件、「GAP」商標
    成衣4 件，係以隨機採樣之方式撿出，對扣案之衣褲而言，
    具有普遍性與客觀性，該等衣褲既分別經原廠鑑定結果，均
    未認定有仿冒品在其中，足可合理推論本案扣案之「 UNION
    BAY」商標短褲1094件、「GAP」商標成衣2033件，應均為真
    品無誤。換言之，檢察官憑以認定上開衣褲為仿冒品之主要
    證據，即理律法律事務所函及所附之鑑定意見書，確實不正
    確。
  (五)又所謂真品與否，應以該商品是否為商標權人或其代工廠商
    生產線製造、生產之商品為考量，至於該商品是否已經通過
    商標權人或工廠之內部控管，既非外界自商品外觀所能察覺
    ，應非所問。至於因此種瑕疵品外流所造成對商標專用權人
    之侵害，應視其外流之原因如盜賣、疏忽等分別處理，或為
    不罰，或為不罰之後行為，並無單獨再成立違反商標法之餘
    地。查上開扣案衣褲於生產時，既係經商標權人太平洋公司
    、吉普公司之同意將其商標使用於其上，則不論該2 公司事
    後有無再同意販賣，均與商標法第81條所定未得商標權人同
    意，於同一商品，使用相同之註冊商標之要件不符。
  (六)被告輸入之「UNION BAY」商標短褲1094件、「GAP」商標成
    衣2033件，既非仿冒商品，自不成立商標法第82條之罪。此
    部分既不能明被告犯罪，本應為被告無罪之諭知。但因檢察
    官認為此部分如成立犯罪，即與上開有罪部分，具有一個輸
    入行為，侵害數個商標專用權人法益，屬一行為觸犯數罪名
    之想像競合犯裁判上一罪關係，審判上不可分割，爰不另為
    無罪之諭知，併敘明之。
肆、無罪部分：
一、公訴意旨又以：被告明知「O'NEILL 」商標，業經美商歐尼
    爾公司向我國經濟部智慧財產局申請註冊，現仍在商標專用
    期間內，未得商標專用權人之同意，不得於同一或類似商品
    使用相同或近似之商標，竟意圖販賣，於97年3 月30日，以
    翔登公司名義，自越南以海運輸入仿冒「O'NEILL 」商標之
    背包（起訴書誤載為手提袋）714只進入基隆港，並於97年4
    月1日，委由不知情之朕福臨報關行，以編號AA/97/1304/00
    51號進口報單，向財政部基隆關稅局投單報關。嗣經關員查
    驗來貨，而查獲上情。因認被告此部分亦涉有商標法第82條
    之罪嫌云云。
二、公訴人認被告此部分亦涉犯商標法第82條罪嫌，係以下列證
    據為憑：1.編號AA/97/1304/0051 號進口報單及所附之裝箱
    單、發票、貨櫃動態表、原產地證明。2.證人蕭泰裕、蕭志
    豪之證言。3.證人即驗貨關員簡進國之證言。4.經濟部智慧
    財產局商標資料檢索服務資料。5.理律法律事務所函及鑑定
    報告。6.扣案之「O'NEILL」商標背包714只。
三、此部分被告之辯解略以：「我的工作是買成衣庫存瑕疵品，
    我去越南買回來裝箱，我以前沒有做包包，我這次去他們告
    訴我，他朋友有包包要我處理，也告訴我沒有商標的問題，
    我有問臺灣進口商他們說可以進，我就進，不知道會出問題
    。」等語置辯。經查：
  (一)審視檢察官所舉出之證據，可知檢察官所以認定被告所輸入
    之「O'NEILL」商標背包714只係仿冒品之主要根據，即為理
    律法律事務所函及鑑定報告。對此，被告提出強烈質疑，除
    認為該等書證根本無證據能力外，並認為該鑑定內容有誤，
    要求本院將查扣之「O'NEILL 」商標背包，採樣送往原廠重
    為鑑定。
  (二)本院因此於98年7 月22日，在檢察官、被告與辯護人均在場
    之情形下，當場將向財政部基隆關稅局調得之扣案背包，開
    封勘驗，計隨機取樣7只，供送美國歐尼爾公司（ O'Neill,
    Inc）鑑定之用，此等事實，有本院98年7月22日勘驗筆錄附
    卷可稽。嗣本院即將上開背包呈請臺灣高等法院，委託外交
    部透過駐舊金山辦事處，送往上開公司鑑定是否為真品等情
    ，亦有本院98年8月20日基院慧刑崇98易331字第13344 號函
    、臺灣高等法院98年8月27日院通文實字第0980005576 號函
    在卷可佐。
  (三)上開「O'NEILL」商標背包，嗣經美國歐尼爾公司（O'Neill
    ,Inc）告知後，再交由該公司盧森堡實驗室調查真偽，鑑定
    結果為「位於盧森堡O'Neill 公司之品牌智慧財產權保護法
    務經理Ms.VirSofia de Groot 表示經洽其授權日本Toyotsu
    公司復以，該公司認為旨揭7只背包，係由O'Neill於日本轉
    授權予Pepys公司製造，由於Pepys公司業於2007年破產倒閉
    ，波及部分Pepys公司經銷商亦跟著破產，爰Toyotsu推測該
    7只背包可能為當初Pepys 公司所屬工廠庫存品銷至我國。G
    法務經理認為，依據O'Neill公司與Pepys公司於2006年簽定
    轉授權合約第1條第1.1款，已載明背包之授權地僅於日本。
    伊認為該7只背包係未經「O'Neill」授權於我國銷售之產品
    。」有駐舊金山辦事處98年11月24日舊金字第0980008590號
    函、駐荷蘭代表處經濟組99年4月14日00000000000號函等書
    證附卷可稽。
  (四)查本院送鑑定之「O'NEILL」商標背包7只，係以隨機採樣之
    方式撿出，對扣案之背包而言，具有普遍性與客觀性，該等
    背包既經原廠鑑定結果，均未認定有仿冒品在其中，足可合
    理推論本案扣案之背包714 只，應均為真品無誤。換言之，
    檢察官憑以認定上開背包為仿冒品之主要證據，即理律法律
    事務所函及所附之鑑定報告，確實不正確。
  (五)查上開扣案背包於生產時，既係經商標權人美商歐尼爾公司
    （O'Neill,Inc）於日本轉授權予Pepys公司製造，顯係商標
    權人同意將其商標使用於其上，則不論該公司事後有無再同
    意販賣，均與商標法第81條所定未得商標權人同意，於同一
    商品，使用相同之註冊商標之要件不符。
  (六)被告輸入之「O'NEILL」商標背包714只，既非仿冒商品，自
    不成立商標法第82條之罪。此部分既不能明被告犯罪，自應
    為被告無罪之諭知。
伍、據上論斷，爰依刑事訴訟法第299條第1項、第301條第1項前
    段，商標法第82條、第83條，刑法第11條、第41條第1 項前
    段，判決如主文。
本案經檢察官甲○○到庭執行職務。
中    華    民    國    99    年    5     月    31    日
                  刑事第一庭法  官  王福康
以上正本證明與原本無異。
如不服本判決應於收受送達後10日內向本院提出上訴書狀，並應
敘述具體理由；其未敘述上訴理由者，應於上訴期間屆滿後20日
內向本院補提理由書(均須按他造當事人之人數附繕本)「切勿逕
送上級法院」。
中    華    民    國    99    年    5     月    31    日
                            書記官  彭淑芳
【附錄論罪法條】
商標法第82條：
    明知為前條商品而販賣、意圖販賣而陳列、輸出或輸入者，
    處1年以下有期徒刑、拘役或科或併科新臺幣5萬元以下罰金
    。
【附表】
┌────────┬────────┬────────┐
│商標圖樣及註冊號│專用權人及專用期│指定使用之商品  │
│                │間              │                │
├────────┼────────┼────────┤
│                │盧森堡商國際星球│第025類         │
│                │公司            │                │
│                │87年1月16日至107│                │
│00000000        │年1月15日       │                │
└────────┴────────┴────────┘

司法院資訊處製作；財團法人民間司法改革基金會備份。
